# Dominik Lewczyński

782-992-331 | dominiklewczynski@gmail.com | | github.com/DLQuake | linkedin.com/in/dominiklewczynski

#### Podsumowanie

Jestem Frontend Developerem z pasja do tworzenia nowoczesnych stron internetowych. Mam ponad rok doświadczenia w branży IT, głównie w obszarze technologii, informacji i Internetu. Ukończyłem studia magisterskie na kierunku Informatyka na Uniwersytecie Warmińsko-Mazurskim w Olsztynie, specjalizujac sie w "Data Science w praktyce".

### Jestem osoba:

- Zorganizowana i skoncentrowana na osiaganiu celów
- Komunikatywna
- Chetna do rozwoju
- Otwarta na nowe wyzwania i doświadczenia

## Doświadczenie zawodowe

# Frontend Developer

Październik 2022 – Obecnie

Olsztyn

- Tworzenie projektów w WordPressie na podstawie otrzymanego projektu w Figmie
  - Tworzenie projektów w WordPressie z użyciem gotowego szablonu

# Praktykant Soft-Fusion

Soft-Fusion

Wrzesień 2022 – Wrzesień 2022

Olsztyn

- Wykonywanie stron internetowych w HTML, SASS, JavaScript na podstawie otrzymanego projektu w Figmie
  - Tworzenie projektów w WordPressie na podstawie otrzymanego projektu w Figmie

# Stażysta Soft-Fusion

Lipiec 2022 – Sierpień 2022

Olsztyn

• Wykonywanie stron internetowych w HTML, CSS oraz JavaScript na podstawie otrzymanego projektu w Figmie

#### Edukacja

## Uniwersytet Warmińsko-Mazurski

Olsztyn

Magister inżynier (Mgr inż.), Informatyka, Specjalność: Data Science w Praktyce

Luty 2023 - Wrzesień 2024

- Ocena: 5
- Praca magisterska: "Implementacja aplikacji internetowej do analizy danych pogodowych w celu przewidywania prognozy pogody"

## Uniwersytet Warmińsko-Mazurski

Olsztyn

Inżynier (Inż), Informatyka, Specjalność: Informatyka ogólna

Październik 2019 - Luty 2023

- Ocena: 4
- Praca inżynierska: "Implementacja aplikacji internetowej czasopisma naukowego."

# Jezyki

# Jezyk Angielski - Poziom B2

## Aplikacja internetowa do analizy danych pogodowych w celu przewidywania prognozy pogody

- Temat pracy magisterskiej polegajacy na stworzeniu aplikacji internetowej, która bedzie wykorzystana do analizy danych pogodowych w celu przewidzenia pogody na wybrane dni.
- Projekt umożliwia przegladania danych historycznych oraz przeprowadzenie prognozy pogody za pomoca algorytmu Uczenia Maszynowego.
- Frontend tworzony za pomoca technologi React z Redux oraz Bulma
- Backend tworzony za pomoca technologi Express.js z Flask oraz algorytmu Uczenia Maszynowego
- Jako baze danych do przechowywania danych pogodowych wykorzystano PostgreSQL

#### Forest-Fire-Simulation

- Projekt obejmuje symulacje pożaru lasu
- Projekt tworzono za pomoca HTML, CSS, Boostrap, JavaScript
- Projekt wykorzystywał Biblioteke p5.js do stworzenia symulacji

#### Milklab

- Projekt sklepu z artykułami dla niemowlat dla firmy MILKLAB
- Projekt wykorzystywał szablon Enfold
- Dla działania sklepu wykorzystano WooCommerce.

## Aplikacja internetowa czasopisma naukowego

- Temat pracy inżynierskiej polegający na stworzeniu aplikacji internetowej czasopisma naukowego
- Aplikacja ma umożliwić Autorowi przesłanie artykułu w postaci pliku pdf. Nastepnie praca ma przejść przez proces recenzowania, redagowania oraz publikowania na stronie głównej.
- Frontend tworzony za pomoca technologi React z Redux oraz Bulma
- Backend tworzony za pomoca technologi Express.js
- Jako baze danych wykorzystano MySQL

#### System planowania i zarzadzania zadaniami w gospodarstwie rolnym

- Frontend tworzony za pomoca technologi React z Typescript
- Projekt wykonywany dla firmy ZETO Software
- System ma za zadanie usprawnienie planowania i zarzadzania zadaniami

# Umiejetności

Frontend: HTML, CSS, SASS, Boostrap, Bulma, JavaScript, jQuery, React, Next.js

Backend: Node.js, Express.js, Python, Flask

Bazy danych: MySQL, PostgreSQL

Narzedzia: Git, Vite, Figma, Visual Studio Code, Postman, Wordpress, Vercel, NPM, PhpMyAdmin

Metodologie: BEM (Block, Element, Modifier)

## Zainteresowania

- Nowe technologie Webowe
- Tworzenie stron internetowych oraz aplikacji webowych
- Astronomia i Lotnictwo